【裁判字號】    98,交聲,98
【裁判日期】    980430
【裁判案由】    違反道路交通管理處罰條例
【裁判全文】
臺灣宜蘭地方法院交通事件裁定          98年度交聲字第98號
移
異  議  人
即受處分人  甲○○
上列異議人即受處分人因違反道路交通管理處罰條例案件，對於
交通部公路總局臺北區監理所宜蘭監理站中華民國98年3月2日所
為之處分（原處分案號：宜監字第裁43-C00000000號），聲明異
議，本院裁定如下：
    主  文
異議駁回。
    理  由
一、按汽車駕駛人停車時，在禁止臨時停車處所停車者，處新
    台幣（下同）600元以上1200元以下之罰鍰，道路交通管理
    處罰條例第56條第1項第1款定有明文。
二、本件異議人即受處分人甲○○所有之車牌號碼CRL-339號機
    車，於民國96年10月19日上午8時7分許，停放於臺北縣中和
    市○○路○段175巷劃設有紅線禁止臨時停車之路段停車，經
    臺北縣政府警察局中和分局員警以在禁止臨時停車處所停車
    之違規逕行掣單舉發。受處分人逾舉發通知單上所載應到案
    日期向原處分機關提出申訴，經原處分機關函請舉發單位調
    查後，認受處分人有前開違規行為，原處分機關依道路交通
    管理處罰條例第56條第1項第1款規定，裁處受處分人罰鍰12
    00元在案。
三、聲明異議意旨略以：不知為何違規，且沒有收到違規通知單
    為此聲明異議云云。經查，受處分人甲○○所有車號CRL-33
    9號機車於96年10月19日上午8時07分許，停放於臺北縣中和
    市○○路○段175巷劃設紅線禁止臨時停車之處所停車之事實
    ，業據證人即掣單舉發之警員乙○到庭結證稱：「當初異議
    人紅線違規，異議人認為他的車子是從停車格被移到該處，
    我不了解他的車子是否本來在其他位置，但是違規處離停車
    格有一段距離，不太可能從停車格被移到該處」等語明確（
    見本院卷98年4月16日訊問筆錄），此外，並有舉發採證照
    片在卷可稽，核與證人乙○所為證述之情節相符，自堪信為
    真實。至受處分人雖辯稱恐係遭人移動至該處云云，然依現
    場照片所示，受處分人車輛違規停放處距離劃設有停車格之
    位置甚遠，且中間亦有花台區隔，衡之常情，一般人實無將
    車子移置於如此遠距離之可能，故受處分人上開辯解，尚屬
    無據。至受處分人雖又辯稱其並未收受舉發通知單云云，然
    依臺北縣政府警察局中和分局98年2月9日北縣警中申字第09
    80005989號函所附之中華民國郵政交際大宗掛號函件存根及
    送達證書所示，該舉發通知單確已寄存於受處分人位於宜蘭
    縣羅東鎮○○路94巷17之4號之居所，自已生送達之效力，
    故受處分人辯稱並未收受舉發通知單云云，亦屬無據。
四、綜上所述，受處分人確有於劃設有紅線之禁止臨時停車處所
    停車之違規行為，從而原處分機關依道路交通管理處罰條例
    第56條第1項第1款之規定，裁處受處分人罰鍰1200元，核無
    違誤。本件受處分人之異議為無理由，應予駁回。
據上論斷，應依道路交通案件處理辦法第19條，裁定如主文。
中    華    民    國    98    年     4    月    30    日
                  交通法庭法  官  鄭貽馨
以上正本證明與原本無異。
如不服本裁定，應於裁定送達後5日內，向本院提出抗告狀。（
應附繕本）
                          書記官  高雪琴
中    華    民    國    98    年    5     月    1     日


司法院資訊處製作；財團法人民間司法改革基金會備份。
